Minutes et répertoires du notaire Hippolyte LEJEUNE, 26 septembre 1833 - 29 juillet 1863 (étude IX)
Archives nationales
- Minutes de Hippolyte LEJEUNE, 28 septembre 1833 - 29 juillet 1863; MC/ET/IX/1195 - MC/ET/IX/1359
  - Minutes. 1862, septembre - 1862, octobre, septembre 1862 - octobre 1862; MC/ET/IX/1355
    - Liquidation de la succession de Marie Françoise Célestine de Vintimille du Luc, entre ses héritiers, Philippe Paul de Ségur, Marie Laure de Ségur, épouse de Louis François Anne Hector de Galard-Sal de Bru. (45 f.)., 25 octobre 1862; MC/ET/IX/1355
      De l'image fixe à l'image animée (1820-1910), documents du Minutier central des notaires de Paris relatifs à l'histoire des photographes et de la photographie, par Marc Durand, Paris, Archives nationales, 2015, notice n° 2046 (version dématérialisée de l'instrument de recherche, les notices biographiques et compléments de descriptions d'actes ne se trouvent que sur la version papier de l'ouvrage, voir contexte dans le Plan d’orientation général - Notaires de Paris, guides thématiques du Minutier).
      Galard-Sal de Bru, Louis François Anne Hector de; Ségur, Philippe Paul de; Ségur, Marie Laure de; Vintimille du Luc, Marie Françoise Célestine
  - Minutes. 1862, novembre - 1862, décembre, novembre 1862 - décembre 1862; MC/ET/IX/1356
  - Minutes. 1863, janvier - 1863, mars, janvier 1863 - mars 1863; MC/ET/IX/1357
  - Minutes. 1863, avril - 1863, mai, avril 1863 - mai 1863; MC/ET/IX/1358
  - Minutes. 1863, juin - 1863, 29 juillet, juin 1863 - 29 juillet 1863; MC/ET/IX/1359
- Répertoire(s) de Hippolyte LEJEUNE, 6 janvier 1830 - 22 juillet 1864; MC/RE/IX/20 - MC/RE/IX/23
  - Répertoire. 1830, 6 janvier - 1837, 6 mars, 6 janvier 1830 - 6 mars 1837; MC/RE/IX/20
    Répertoire des notaires Louis Lucien Nolleval (6 janvier 1830 - 25 septembre 1833), Hippolyte Lejeune (26 septembre 1833 - 6 mars 1837).
    Informations concernant le classement et la cotation:
    Le niveau inférieur de description, quand il existe, correspond aux mentions d'actes contenues dans le répertoire. Parmi celles-ci, certaines peuvent y être décrites, de manière plus ou moins détaillée. Pour consulter l'acte proprement dit, il convient de rechercher la cote au niveau des articles (registre ou liasse) des minutes du notaire (cote de type 'MC/ET').
    - Inventaire après décès de Marie-Jeanne-Angélique Fournival, épouse de Simon-Louis-Ambroise-Benoit Fournival, rue des Fossés du Temple, n° 77, le 17 septembre 1833., 30 octobre 1833
      MC/RE/IX/20
      Informations concernant le classement et la cotation du document:
      Attention: la cote de répertoire (de type 'MC/RE') ne permet pas de consulter la minute de l'acte. ll convient de rechercher la cote de la minute (de type 'MC/ET') au niveau des articles (registre ou liasse) de minutes du notaire.
      L'accès aux images numérisées des pages du répertoire se fait au niveau de description supérieur (' Répertoire du notaire '), rubrique ' Consulter les archives numérisées associées'.
      Base Miriad 2 des inventaires après décès, 1801-1850, par Thierry Boudignon, avec le concours de Marie-France Nivet et du personnel du Minutier central, 1995-2012 (base de données migrée: voir contexte dans le Plan d’orientation général - Notaires de Paris, guides thématiques du Minutier).
      inventaire après décès; Fossés-du-Temple (rue des); Fournival, Marie-Jeanne-Angélique; Fournival, Simon-Louis-Ambroise-Benoit
    - Inventaire après décès de Jean-Jacques-Gabriel Couvreux, et de Marianne Letor, son épouse, rue de la Santé, n° 5, décédés le 1er le 14 octobre 1833, et Mme Couvreux le 17 octobre 1833., 31 octobre 1833
      inventaire après décès; Santé (rue de la); Couvreux, Jean-Jacques-Gabriel; Letor, Marianne
    - Inventaire après décès de Marie-Clotilde-Virginie Fidière, épouse de Jean-Baptiste-Edouard Leroux de Lens, rue des Pyramides, n° 8, le 21 septembre 1833., 20 novembre 1833
      1er février 1830, mariage de Arthur-Théobald Leroux de Lens et Sophie-Anne-Claudine Desmaisons, avec agrément de Charles X, RE/XIX/9.
      inventaire après décès; contrat de mariage; Pyramides (rue des); Fidière, Marie-Clotilde-Virginie; Leroux de Lens, Jean-Baptiste-Edouard; Leroux de Lens, Arthur-Théobald; Desmaisons, Sophie-Anne-Claudine; Charles X (roi de France, 1757-1836)
    - Inventaire après décès de Félicité Mottet, épouse de Louis-Fulgence Ferrand, rue Cloître Saint-Jacques l'hôpital, n° 3., 14 janvier 1834
      inventaire après décès; Mottet, Félicité; Ferrand, Louis-Fulgence
    - Inventaire après décès de Louise-Elisabeth-Ursule Lemay, rue de Sèvres, n° 13., 28 février 1834
      inventaire après décès; Sèvres (rue de); Lemay, Louise-Elisabeth-Ursule
    - Inventaire après décès de Armand-Pierre Hersant, rue Aumaire, n° 59, le 1er avril 1834., 18 avril 1834
      inventaire après décès; Aumaire (rue); Hersant, Armand-Pierre
    - Inventaire après décès de Jean-Baptiste Leroux dit Arsène., 9 mai 1834
      Acte passé par-devant un notaire substituant:
      Me Lejeune.
      inventaire après décès; Leroux, Jean-Baptiste; Leroux, Arsène
    - Inventaire après décès de Mme Berton Contesse, épouse de Jean Chazotte, rue des Batailles, n° 18., 5 juin 1834
      inventaire après décès; Batailles (rue des); Contesse, Berton; Chazotte, Jean
    - Inventaire après décès de Marguerite-Françoise Gallet, épouse de Augustin-Pierre Cailloué, rue de la Grande Friperie, n° 20, le 14 juin 1834., 24 juin 1834
      inventaire après décès; Grande-Friperie (rue de la); Gallet, Marguerite-Françoise; Cailloué, Augustin-Pierre
    - Inventaire après décès de Antoine Gallet de Mondragon de Pleuvault, rue d'Antin, n° 3, le 19 juin 1834., 24 juin 1834
      inventaire après décès; Antin (rue d'); Gallet de Mondragon de Pleuvault, Antoine
    - Inventaire après décès de Marie-Pétronille-Guillaumette Lacour, veuve de Jean-François Maison, à Boissy-Saint-Léger, le 30 mai 1834., 4 juillet 1834
      inventaire après décès; Boissy-Saint-Léger (Val-de-Marne); Lacour, Marie-Pétronille-Guillaumette; Maison, Jean-François
    - Inventaire après décès de Cécile-Clarisse Vernet, épouse de Jean-Isidore Guibout, rue de l'Université, n° 88, le 13 avril 1834., 13 septembre 1834
      inventaire après décès; Université (rue de l'); Vernet, Cécile-Clarisse; Guibout, Jean-Isidore
    - Inventaire après décès de Madeleine Florent, veuve de Louis-Angélique-Xavier Authier, rue de Ménard, n° 12, le 16 septembre 1834., 10 octobre 1834
      inventaire après décès; Ménars (rue); Florent, Madeleine; Authier, Louis-Angélique-Xavier
    - Inventaire après décès de Claude-Agrève Lacombe de Crouzet, le 10 octobre 1834., 27 octobre 1834
      inventaire après décès; Lacomte de Crouzet, Claude-Agrève
    - Inventaire après décès de Jean-François Baucheron Delavauverte, le 20 septembre 1834., 28 octobre 1834
      inventaire après décès; Baucheron Delavauverte (comte), Alphonse-Louis
    - Inventaire après décès de Jean-Amable Foucault Saint-Prix, rue du Cherche Midi, n° 9., 15 novembre 1834
      inventaire après décès; Cherche-Midi (rue du); Foucault Saint-Prix, Jean-Amable
    - Inventaire après décès de Félix Campagne, rue Bleue, n° 10., 17 novembre 1834
      inventaire après décès; Bleue (rue); Campagne, Félix
    - Inventaire après décès de Charles-Marie Sauriac, chemin de Ronde, n° 1, barrière de Clichy., 25 novembre 1834
      inventaire après décès; Clichy (barrière de); Vertus (chemin de ronde des); Sauriac, Charles-Marie
    - Inventaire après décès de Pierre Sauriac, chemin de ronde, n° 1, barrière de Clichy., 11 décembre 1834
      inventaire après décès; Clichy (barrière de); Vertus (chemin de ronde des); Sauriac, Pierre
    - Inventaire après décès de Jules-François-Philibert Durand comte d'Auxy, rue du Puits au Marais, n° 8., 11 décembre 1834
      inventaire après décès; Puits-au-Marais (rue du); Durand comte d'Auxy, Jules-François-Philibert
    - Inventaire après décès de Georges Fousse, rue Transnonain, n° 47., 7 janvier 1835
      inventaire après décès; Transnonnain (rue); Fousse, Georges
    - Inventaire après décès de Victoire Roland, veuve de Richard Lairot, rue de Ponthieu, n° 2., 31 janvier 1835
      inventaire après décès; Ponthieu (rue de); Roland, Victoire; Lairot, Richard
    - Inventaire après décès de Louis-Joseph Schwarz, rue Croix des Petits Champs, n° 39, le 25 février 1835., 2 mars 1835
      inventaire après décès; Croix-des-Petits-Champs (rue); Schwarz, Louis-Joseph
    - Inventaire après décès de Marie-Catherine Gehin, épouse de Charles-Germain Jussiaume, rue Basse du Rempart, n° 42, le 8 septembre 1834., 6 mars 1835
      inventaire après décès; Basse-du-Rempart (rue); Gehin, Marie-Catherine; Jussiaume, Charles-Germain
    - Inventaire après décès de Jean-Louis Pelletier, rue de grenelle au Gros Caillou, n° 170, du 15 février 1835., 9 mars 1835
      inventaire après décès; Pelletier, Jean-Louis
    - Inventaire après décès de Louis-André-Marie Dupuis, rue de Lavandières Saint-Opportune (rue des), n° 26, 13 mars 1835
      inventaire après décès; Lavandières-Sainte-Opportune (rue des); Dupuis, Louis-André-Marie
    - Inventaire après décès de Jean-Nicolas Grégoire, rue Mazarine, n° 47., 25 avril 1835
      inventaire après décès; Mazarine (rue); Grégoire, Jean-Nicolas
    - Inventaire après décès de Paul Langronne, rue de Valois Palais-Royal, n° 12., 24 juin 1835
      inventaire après décès; Valois (rue de); Landronne, Paul
    - Inventaire après décès de Mr le vicomte de Boubers., 4 septembre 1835
      inventaire après décès; Boubers (vicomte de)
    - Inventaire après décès de Jean-Nicolas Fontenay, rue des Blancs Manteaux, n° 33., 14 septembre 1835
      inventaire après décès; Blancs-Manteaux (rue des); Fontenay, Jean-Nicolas
    - Inventaire après décès de Madeleine-Félicité Dehais, veuve de Louis-Germain Gillet, le 10 mai 1835., 6 novembre 1835
      inventaire après décès; Dehais, Madeleine-Félicité; Gillet, Louis-Germain
    - Inventaire après décès de Claude-Hugues Lelièvre, à Neuilly-sur-Seine, rue de Seine, n° 80, le 19 octobre 1835., 16 novembre 1835
      inventaire après décès; Neuilly-sur-Seine (Hauts-de-Seine); Lelièvre, Claude-Hugues
    - Inventaire après décès de Michel Capon, rue Rochechouart, n° 7, le 12 décembre 1835., 22 décembre 1835
      inventaire après décès; Rochechouart (rue de); Capon, Michel
    - Inventaire après décès de Adélaïde Meric, veuve de Charles Bertrand, rue du Marché Saint-Honoré, n° 12., 30 décembre 1835
      inventaire après décès; Marché-Saint-Honoré (rue du); Meric, Adélaïde; Bertrand, Charles
    - Inventaire après décès de André-Marie-François Baucheron-Delavauverte, rue du Grand Chantier, n° 5, le 27 décembre 1835., 5 janvier 1836
      inventaire après décès; Grand-Chantier (rue du); Baucheron-Delavauverte, André-Marie-François
    - Inventaire après décès de Laurent-Zacharie Marcille, rue du Faubourgsaint-Antoine, n° 67, le 11 janvier 1836., 18 janvier 1836
      inventaire après décès; Faubourg-Saint-Antoine (rue du); Marcille, Laurent-Zacharie
    - Inventaire après décès de Guillaume-Louis Villate, rue d'Angoulême Saint-Honoré, n° 9., 8 février 1836
      inventaire après décès; Angoulême-Saint-Honoré (rue d'); Villate, Guillaume-Louis
    - Inventaire après décès de Mathias Juncman, rue Bourg l'Abbé, n° 54., 10 février 1836
      inventaire après décès; Bourg-l'Abbé (rue du); Juncman, Mathias
    - Inventaire après décès de Marie-Scholastique Caffin, rue de la Feronnerie, n° 7., 13 février 1836
      inventaire après décès; Ferronnerie (rue de la); Caffin, Marie-Scholastique
    - Inventaire après décès de Honoré-Denis Bodrot, rue d'Enghien, n° 19., 13 février 1836
      inventaire après décès; Enghien (rue d'); Bodrot, Honoré-Denis
    - Inventaire après décès de Louise-Thérèse-Mélanie Grignon, épouse de Jean Servieu, rue de Richelieu, ,n° 28., 27 février 1836
      inventaire après décès; Richelieu (rue de); Grignon, Louise-Thérèse-Mélanie; Servieu, Jean
    - Inventaire après décès de Marie-Reine Genard, veuve de Michel-François Gerfaux, à Vaugirard., 8 mars 1836
      inventaire après décès; Vaugirard (ancienne commune); Genard, Marie-Reine; Gerfaux, Michel-François
    - Inventaire après décès de Elisabeth-Françoise-Joséphine-Louise Berthon, épouse de Léonard-Jean Richard, rue du Chaume, n° 6., 8 avril 1836
      inventaire après décès; Chaume (rue du); Berthon, Elisabeth-Françoise-Joséphine-Louise; Richard, Léonard-Jean
    - Inventaire après décès de Pierre-Marie Thomas, dit Valery, à le Ruel, le 31 décembre 1835., 9 avril 1836
      inventaire après décès; Thomas, Pierre-Marie; Valéry, Pierre-Marie
    - Inventaire après décès de Etienne Piquet, rue de Tournon, n° 20, le 30 mars 1836., 16 mai 1836
      inventaire après décès; Tournon (rue de); Piquet, Etienne
    - Inventaire après décès de Simonne-Germaine-Rosalie Charbuy, épouse de Louis-Joseph Schwarz., 18 mai 1836
      inventaire après décès; Charbuy, Simonne-Germaine-Rosalie; Schwarz, Louis-Joseph
    - Inventaire après décès de Louise-Henriette-Thérèse Leriche, épouse de Alexandre-Victor Coulon-Destouche, rue du Faubourg Saint-Honoré, n° 124, le 20 février 1836., 5 juillet 1836
      inventaire après décès; Faubourg-Saint-Honoré (rue du); Leriche, Louise-Henriette-Thérèse; Coulon-Destouche, Alexandre-Victor
    - Inventaire après décès de Jean-Nicolas Guyot, rue Coquillère, n° 32, le 12 mars 1836, et celui arrivé le 7 mai 1836, de Emile-Isidor Guyot, fils., 30 juillet 1836
      inventaire après décès; Coquillière (rue); Guyot, Jean-Nicolas; Guyot, Emile-Isidor (fils)
    - Inventaire après décès de Georgette Carrier, épouse de Pierre-Stanislas de Quillebeuf, rue Saint-Florentin, n° 13, le 17 mai 1836., 9 août 1836
      inventaire après décès; Saint-Florentin (rue); Carrier, Georgette; Quillebeuf (de), Pierre-Stanislas
    - Inventaire après décès de Charles-François-Honoré Lucotte, rue des Ménestriers, n° 14, le 2 décembre 1832., 29 août 1836
      inventaire après décès; Ménétriers (rue des); Lucette, Charles-François-Honoré
    - Inventaire après décès de Jean-Denis Delaunay, rue de Ventadour, n° 9., 12 septembre 1836
      inventaire après décès; Ventadour (rue de); Delaunay, Jean-Denis
    - Inventaire après décès de François-Xavier baron de Gerdy, rue Saint-Lazare, n° 40., 21 septembre 1836
      inventaire après décès; Saint-Lazare (rue); Gerdy, François-Xavier de
    - Inventaire après décès de Louise Cosson, épouse François Rouzière, rue du Bac, n° 92., 19 octobre 1836
      inventaire après décès; Bac (rue du); Cosson, Louise; Rouzière, François
    - Inventaire après décès de Pierre-Patrice, le 12 octobre 1836., 29 octobre 1836
      inventaire après décès; Dubergier de Favars, Pierre-Patrice
    - Inventaire après décès de Jean-Baptiste-Charles Legendre comte de Luçay, rue d'Angoulême, n° 16, le 31 octobre 1836., 10 novembre 1836
      inventaire après décès; Angoulême (rue d'); Legendre, Jean-Baptiste-Charles
    - Inventaire après décès de François Desmarquet, rue Phélipeaux, n° 22, le 4 juillet 1836., 23 novembre 1836
      inventaire après décès; Phélipeaux (rue); Desmarquet, François
    - Inventaire après décès de Jean Barthon, rue Saint-Dominique, n° 78, faubourg Saint-Germain, le 28 octobre 1836., 30 novembre 1836
      inventaire après décès; Saint-Dominique (rue); Saint-Germain (faubourg); Barthon, Jean
    - Inventaire après décès de Marie-Anne Terrier, veuve de François Fontanet, rue Chamon, n° 7, le 23 août 1836., 15 décembre 1836
      inventaire après décès; Chamon (rue); Terrier, Marie-Anne; Fontanet, François
    - Inventaire après décès de Marie-Anne-Sidonie Laurent, épouse de Théophile-Séraphin Laurent, rue Saint-Honoré, n° 110, le 27 août 1836., 28 décembre 1836
      inventaire après décès; Saint-Honoré (rue); Laurent, Marie-Anne-Sidonie; Laurent, Théophile-Séraphin
    - Inventaire après décès de Marie-Christine Detriphe, épouse de Charles-Gabriel de Bouzzan., 13 janvier 1837
      inventaire après décès; Detriphe, Marie-Christine; Bouzzan (de), Charles-Gabriel
    - Inventaire après décès de Victoire Moysant, veuve de Jean-Louis Deshayes, à la Chapelle Saint-Denis, grande rue, n° 122., 21 janvier 1837
      inventaire après décès; La Chapelle (ancienne commune); Chapelle (rue de la); Moysant, Victoire; Deshayes, Jean-Louis
    - Inventaire après décès de Charly-Auguste Perdreau, rue du Petit Bourbon Saint-Sulpice, n° 8., 2 février 1837
      inventaire après décès; Petit-Bourbon (rue du); Perdreau, Charly-Auguste
    - Inventaire après décès de Jean-Baptiste Bohet, rue Saint-André des Arts, n° 53., 18 février 1837
      inventaire après décès; Saint-André-des-Arts (rue); Bohet, Jean-Baptiste
    - Inventaire après décès de Charly-Victor Lambert, rue de la Tixeranderie, n° 25, le 19 février 1837., 24 février 1837
      inventaire après décès; Tixeranderie (rue de la); Lambert, Charly-Victor
    - Inventaire après décès de Philippe-Joseph Ancelin, rue Pagevin, n° 6., 25 février 1837
      inventaire après décès; Pagevin (rue); Ancelin, Philippe-Joseph
  - Répertoire. 1837, 6 mars - 1844, 13 mars, 6 mars 1837 - 13 mars 1844; MC/RE/IX/21
    - Inventaire après décès de Gaspard-Balthazard-Melchior Isnardy, à Rueil., 7 mars 1837
      inventaire après décès; Rueil-Malmaison (Hauts-de-Seine); Isnardy, Gaspard-Balthazard-Melchior
    - Inventaire après décès de Marie-Germaine Bonvallet, veuve de Pierre-Marie Lepord, rue de la Corderie du Temple, n° 1, le 1er mars 1837., 27 mars 1837
      inventaire après décès; Corderie-du-Temple (rue de la); Bonvallet, Marie-Germaine; Lepord, Pierre-Marie
    - Inventaire après décès de Jean-Claude Thierin, curé de Champigny, près de Charenton., 13 avril 1837
      inventaire après décès; Champigny-sur-Marne (Val-de-Marne); Charenton-le-Pont (Val-de-Marne); Thierin, Jean-Claude
    - Inventaire après décès de Marie-Reine Sonberbielle, épouse de Louis-Etienne, rue du Paon, n° 2., 14 avril 1837
      inventaire après décès; Paon (rue du); Souberbielle, Marie-Reine; Couture, Louis-Etienne
    - Inventaire après décès de Victoire-Hachette Lacroix, veuve de François Desmarets, rue des Saints-Pères, n° 59., 2 août 1837
      inventaire après décès; Saints-Pères (rue des); Lacroix, Victoire-Hachette; Desmarets, François
    - Inventaire après décès de Népomucène Widenhorn, rue Louis Le Grand, n° 31., 20 novembre 1837
      inventaire après décès; Louis-Le-Grand (rue); Widenhorn, Népomucène
    - Inventaire après décès de Jean-Baptiste Salmon, rue des Bons Enfants, n° 21., 22 novembre 1837
      inventaire après décès; Bons-Enfants (rue des); Salmon, Jean-Baptiste
    - Inventaire après décès de Henri Escher, à Passy, grande rue, n° 6, le 28 novembre 1837., 18 décembre 1837
      inventaire après décès; Passy (ancienne commune); Escher, Henri
    - Inventaire après décès de Jacques-Louis Maugis, rue Barre du Bec, n° 8, le 21 novembre 1837., 27 décembre 1837
      inventaire après décès; Barre-du-Bec (rue); Maugis, Jacques-Louis
    - Inventaire après décès de Nicolas Salbat, rue de la Lune, n° 37, le 11 août 1837., 16 janvier 1838
      inventaire après décès; Lune (rue de la); Salbat, Nicolas
    - Inventaire après décès de Jean Dagrin, rue du Marché Saint-Honoré, n° 12, le 25 février 1838., 19 mars 1838
      inventaire après décès; Marché-Saint-Honoré (rue du); Dagrin, Jean
    - Inventaire après décès de Marie-jean-Baptiste Bejot, à la Chapelle Saint-Denis, grande rue, n° 122, le 21 mars 1838., 31 mars 1838
      inventaire après décès; La Chapelle (ancienne commune); Chapelle (rue de la); Bejot, Marie-Jean-Baptiste
    - Inventaire après décès de Marie-Claude Hamar-Martin, rue de Rivoli, n° 34, le 5 mars 1838., 10 mai 1838
      inventaire après décès; Rivoli (rue de); Hamar-Martin, Marie-Claude
    - Inventaire après décès de Marguerite-Anne-Geneviève Gouré, épouse de Amable-Joseph Lengelé, rue Bourg l'Abbé, n° 52, le 24 septembre 1836., 16 mai 1838
      inventaire après décès; Bourg-l'Abbé (rue du); Gouré, Marguerite-Anne-Geneviève; Lengelé, Amable-Joseph
    - Inventaire après décès de Catherine-Elisabeth Pierson, épouse de Michel Wittelsbach, rue de Paradis Poissonnière, n° 58., 30 juin 1838
      inventaire après décès; Paradis (rue de); Pierson, Catherine-Elisabeth; Wittelsbach, Michel
    - Inventaire après décès de François Dargentolle, à Saint-Cloud, le 9 avril 1838., 4 juillet 1838
      inventaire après décès; Saint-Cloud (Hauts-de-Seine); Dargentolle, François
    - Inventaire après décès de Marie Berme, épouse de Jean-Baptiste Laloy, rue Rochechouart, n° 7., 2 août 1838
      inventaire après décès; Rochechouart (rue de); Berme, Marie; Laloy, Jean-Baptiste
    - Inventaire après décès de Pierre Aucouturier, rue de Sèvres, n° 21, le 17 novembre 1837., 7 août 1838
      inventaire après décès; Sèvres (rue de); Aucouturier, Pierre
    - Inventaire après décès de Marie-Victoire Pillon, veuve de Jean-Jacques Poussin Dupré, rue des Fossés Saint-Victor, n° 15, le 27 septembre 1838., 9 novembre 1838
      inventaire après décès; Fossés-Saint-Victor (rue des); Pillon, Marie-Victoire; Poussin Dupré, Jean-Jacques
    - Inventaire après décès de Pierre-Noël Chevallereau, rue Rameau, n° 8, le 1er avril 1839., 18 avril 1839
      inventaire après décès; Rameau (rue); Chevallereau, Pierre-Noël
    - Inventaire après décès de Sophie Lefebure, épouse de Constantin-René Quinton, place Royale, n° 2, le 11 avril 1839., 25 mai 1839
      inventaire après décès; Royale (place); Lefebure, Sophie; Quinton, Constantin-René
    - Inventaire après décès de Agathe-Caroline Legrand, épouse de Bertrand-Georges Bayle., 22 juin 1839
      inventaire après décès; Legrand, Agathe-Carolin; Bayle, Bertrand-Georges
    - Inventaire après décès de Jean-Charles Ouartelle, le 31 décembre 1830., 4 juillet 1839
      inventaire après décès; Ouartelle, Jean-Charles
    - Inventaire après décès de Jeanne-Cécile Parville, veuve de Joseph-Anne, rue de la Corderie du Temple, n° 3, le 9 juillet 1839., 22 juillet 1839
      inventaire après décès; Corderie-du-Temple (rue de la); Parville, Jeanne-Cécile; Lepord, Joseph-Anne
    - Inventaire après décès de Etienne Pagot, à Besançon (Doubs), le 8 juillet 1839., 26 juillet 1839
      inventaire après décès; Besançon (Doubs); Pagot, Etienne
    - Inventaire après décès de Anne-Victoire Oudin, rue de Montmorency, n° 41, le 25 juillet 1839., 3 août 1839
      inventaire après décès; Montmorency (rue de); Oudin, Anne-Victoire
    - Inventaire après décès de Jean-François Langloix, le 22 août 1839., 28 août 1839
      inventaire après décès; Langloix, Jean-François
    - Inventaire après décès de Louis-Jean-Baptiste Duchesne Beaumont, le 12 octobre 1839, et de Louis-Ernest Duchesne Beaumont, son fils, le 9 novembre 1839., 20 novembre 1839
      inventaire après décès; Duchesne Beaumont, Louis-Jean-Baptiste; Duchesne Beaumont, Louis-Ernest
    - Inventaire après décès de François baron Bouchu, à Antony, le 30 octobre 1839., 28 novembre 1839
      inventaire après décès; Antony (Hauts-de-Seine); Bouchu, François
    - Inventaire après décès de Charles-Mathieu Benard, rue du Faubourg Poissonnière, n° 10., 19 décembre 1839
      inventaire après décès; Faubourg-Poissonnière (rue du); Benard, Charles-Mathieu
    - Inventaire après décès de Louis-Ferdinand Bonnet, rue du Sentier, n° 14, le 6 décembre 1839., 28 décembre 1839
      inventaire après décès; Sentier (rue du); Bonnet, Louis-Ferdinand
    - Inventaire après décès de François-Théophile-Hippolyte de Niceville, et de Laure-Françoise Desfontaines, son épouse, le premier à Lons-le-Saunier (Jura), le 13 décembre 1839, et la seconde à Fontainebleau en 1825., 4 janvier 1840
      inventaire après décès; Lons-le-Saunier (Jura); Niceville (de), François-Théophile-Hippolyte; Desfontaines, Laure-Françoise
    - Inventaire après décès de Claude Perrin, à Vaucouleurs (Meuse), le 28 juin 1839., 13 janvier 1840